【裁判字號】    95,聲再,5
【裁判日期】    950811
【裁判案由】    聲請再審
【裁判全文】
臺灣桃園地方法院刑事裁定               95年度聲再字第5號
再審聲請人
即受判決人  甲○○
上列聲請人因竊盜案件，對於本院於中華民國94年12月30日所為
94年簡上字第337 號確定判決（偵查案號：桃園地方法院檢察署
94年度偵字第2249號），聲請再審，本院裁定如下：
    主  文
再審之聲請駁回。
    理  由
一、聲請意旨略以：(一)檢察官向本院簡易庭聲請簡易判決處刑書
    （94年度偵字第2249號）中，證據並所犯法條第一項之證述
    。證人即員警蘇金和以不在犯罪現場的證人即魚池主人徐源
    禧，做出其為在場目擊證人的虛構證供。明顯是為強化其證
    據之明確性，而加諸於聲請人之莫須有的罪名，使得在沒有
    犯罪所得（贓物）下，仍然在其虛構的犯罪事實下，讓受刑
    人之竊盜犯行既遂得以成立。證人徐源禧的證詞，對聲請人
    之案情成立與否是重要關鍵，在二審合議庭時，法官認為證
    人徐源禧沒有出庭作證的必要，因而未加傳訊，聲請人深感
    納悶，何以法官對聲請人有利之證人、證據以及隨庭呈上之
    自白、答辯書狀，甚至在庭訊時，經過證人證述明確相對有
    利於聲請人的證述均不予採用，駁斥聲請人所提供之證述皆
    為辯詞，不足採信。(二)合議庭時，經過證人蘇金和證稱明確
    的事證，敘述如下：1.在員警到達現場時，並無任何魚獲，
    放置魚獲之魚簍是空的。2.在員警查獲時，聲請人並沒有一
    般偷盜者看見警察即心虛、拔腿便跑，更沒遇警盤查時，慌
    忙出脫贓物、湮滅證據之舉。3.有關禁止垂釣之紅色噴字，
    根本無從辨識之實情。(三)聲請人請求傳訊證人蘇金和、徐源
    禧當庭對質，還原真相，以事實為判決依據，聲請人方能心
    服。
二、按有罪之判決確定後，有左列情形之一者，為受判決人之利
    益，得聲請再審︰一、原判決所憑之證物已證明其為偽造或
    變造者；二、原判決所憑之證言、鑑定或通譯已證明其為虛
    偽者；三、受有罪判決之人，已證明其係被誣告者；四、原
    判決所憑之通常法院或特別法院之裁判已經確定裁判變更者
    ；五、參與原判決或前審判決或判決前所行調查之推事，或
    參與偵查或起訴之檢察官，因該案件犯職務上之罪已經證明
    者；六、因發現確實之新證據，足認受有罪判決之人應受無
    罪、免訴、免刑或輕於原判決所認罪名之判決者，刑事訴訟
    法第420 條第1 項定有明文。又按刑事訴訟法第420 條第1
    項第6 款所謂發現確實之新證據，係指該項證據，事實審法
    院於判決前因未經發現，不及調查斟酌，至其後始行發現者
    而言，若判決前已經當事人提出或聲請調查之證據，或為「
    聲請人於判決前所明知」，或係「事後提出證明，以圖證實
    在原審前所為有利之主張為真實，既非判決後所發見，自不
    得據以聲請再審」（最高法院28年抗字第8 號、49年臺抗字
    第72號、50年臺抗字第104 號判決參照）。再所謂確實之新
    證據，固非以絕對不須經過調查程序為條件，然必須可認為
    確實足以動搖原確定判決，而為受判決人有利之判決者為限
    ，若僅係他人於事後追述當時所見情形之空洞言詞，而顯然
    無法推翻原確定判決所憑之證據者，即非該款所謂確實之新
    證據（最高法院46年臺抗字第8 號、33年抗字第70號判例參
    照）。再按刑事訴訟法第421 條不得上訴第三審之判決，「
    於判決之重要證據漏為審酌，亦得為受判決人之利益聲請再
    審」，須當事人所提出之證據，足以影響、變更判決結果，
    而法院漏未審酌，如當事人所提出之證物，不足以影響判決
    結果，或法院依調查之結果，本於論理法則、經驗法則，取
    捨證據後，認定事實者，則不包括之。
三、經查：
  (一)查本件聲請人所涉竊盜之犯行，業經本院於94年7 月29日以
    94年度壢簡字第1148號判決判處有期徒刑4 月，如易科罰金
    ，以300 元折算1 日，聲請人上訴至本院第二審合議庭後，
    經本院二審之合議庭於94年12月30日以94年度簡上字第337
    號判決駁回上訴確定，此有前開判決書及臺灣高等法院被告
    全國前案紀錄表各1 件在卷可稽，並經本院調閱本院94年度
    簡上字第337 號卷屬實。
  (二)本件聲請人聲請再審之理由，最主要係以請求傳喚徐源禧到
    庭證述，惟被告本件竊盜犯行，不僅業據證人即現場查獲警
    員蘇金和於本院審理時證述明確，並經本院行交互詰問程序
    ，調查明確，核與被害人徐源禧於警訊中證述其未曾同意被
    告垂釣，且該魚池尚留有禁止垂釣之噴字等情節相符，此外
    ，復有現場魚池照片5 幀、釣魚工具飼料照片1 幀附卷可稽
    ，及釣竿2 支、漁網1 個扣案可佐，是聲請人要求再行傳喚
    蘇金和到庭對質，顯然不符合上開刑事訴訟法第420 條第1
    項第6 款所謂發現確實之新證據。雖聲請人以本院二審合議
    庭時，法官未傳訊證人徐源禧到庭作證，然本件聲請人即被
    告對於本院94年度壢簡字第1148號判決不服，提起上訴，由
    本院以94年度簡上字第337 號審理，受命法官於94年9 月26
    日行準備程序時，聲請人並未提出對其有利之證據，而聲請
    傳喚證人徐源禧，而證人徐源禧為聲請人於判決前所明知，
    聲請人於本院94年度簡上字第337 號審理時，復未對證人徐
    源禧之證詞表示異議，是聲請人聲請傳喚證人徐源禧到庭對
    質，亦不符合上開刑事訴訟法第420 條第1 項第6 款所謂發
    現確實之新證據。從而，聲請人以傳喚證人蘇金和、徐源禧
    對質為由提起再審，並不符合刑事訴訟法第420 條第1 項第
    6 款得據以提出再審之「確實新證據」。
  (三)聲請人以上開聲請意旨指摘原確定判決論事與常理不合，並
    未指出符合刑事訴訟法所規定聲請再審之理由，而按刑事訴
    訟法第421 條所稱之就重要證據漏未審酌，係指於第二審判
    決前，已經發現並提出之證據，法院漏未審酌者而言，故須
    有已提出之證據未受原判決審酌之情形方屬該當；至於有關
    證據之證明力及原判決適用經驗法則、論理法則之適當與否
    ，係屬實體判斷之內容，除有已提出之證據漏未審酌外，不
    足為刑事訴訟法第421 條之再審理由。本件聲請人竊盜之犯
    行，原審就當事人提出之各項證據逐一審酌後，依其心證決
    定該證據之證明力，復依經驗、論理法則推認事實，原確定
    判決要難謂有「重要證據漏未審酌」之情形，聲請人據此提
    起再審，顯無理由。
四、綜上，聲請人再審之聲請，洵無理由，礙難准許，爰依刑事
    訴訟法第434 條第1 項，裁定如主文。
中    華    民    國    95    年    8     月    11    日
                  刑事第十二庭審判長法  官  游紅桃
                                    法  官  王美玲
                                    法  官  黃永定
以上正本證明與原本無異。
如不服本裁定，應於裁定送達後5 日內向本院提出抗告狀。
                                    書記官  施春祝
中    華    民    國    95    年    8     月    11    日


司法院資訊處製作；財團法人民間司法改革基金會備份。
